【裁判字號】    99,審易,1413
【裁判日期】    990528
【裁判案由】    竊盜
【裁判全文】
臺灣高雄地方法院刑事判決            99年度審易字第1413號
公  訴  人  臺灣高雄地方法院檢察署檢察官
被      告  丁○○
上列被告因竊盜案件，經檢察官提起公訴（99年度偵字第7022號
），被告於準備程序中就被訴事實為有罪之陳述，經本院告知簡
式審判程序之旨，並聽取被告與公訴人之意見後，本院裁定進行
簡式審判程序，判決如下：
    主  文
丁○○犯竊盜罪，累犯，處有期徒刑伍月；又犯毀越安全設備竊
盜罪，累犯，處有期徒刑捌月。應執行有期徒刑壹年。
    事實及理由
一、犯罪事實：
    丁○○前於民國97年間因施用毒品案件，經本院以97年度審
    訴字第2404號判決處有期徒刑7 月、3 月，並定應執行刑有
    期徒刑9 月確定，於98年7 月2 日縮刑期滿執行完畢。詎其
    猶不知悔改，基於意圖為自己不法所有及竊盜之犯意，分別
    於(一)於99年1 月17日下午3 時分許，駕駛車牌號碼ZU-2493
    號自小貨車（下稱上開自小貨車），行經高雄縣大寮鄉○○
    村○○路148 號前，見該屋屋簷前走道上放置有乙○○所有
    之價值新臺幣（下同）500 元之角鐵5 支，徒手竊取之，得
    手後以上開自小貨車載離現場，並變賣得款300 元；(二)同年
    2 月23日上午3 時許，駕駛上開自小貨車，行經高雄縣大寮
    鄉○○○段5571地號土地，先以石頭將圍繞該地鐵絲網大門
    敲壞進入，再以石頭將放置在該空地上之無人居住之貨櫃屋
    門鎖敲壞，入內竊取甲○○（起訴書犯罪事實欄誤繕為林世
    超）所有之電火輪座式電源線1 組、烤箱2 組及銀箭牌瓦斯
    爐1 具，得手後置於上開自小貨車而載離現場。嗣於99年2
    月23日上午9 時許，在高雄縣大寮鄉○○村○○路148 號前
    為警查獲上開自小貨車，丁○○則在琉球路148 號旁舊屋內
    ，並在上開自小貨車內扣得上開電火輪座式電源線1 組、烤
    箱2 組及銀箭牌瓦斯爐1 具（均由甲○○領回）等物，而知
    悉上情。
二、證據：
  (一)被告丁○○之自白。
  (二)證人乙○○、甲○○於警詢、偵訊中之指述。
  (三)扣案之電火輪座式電源線1 組、烤箱2 組及銀箭牌瓦斯爐1 具
    、贓物認領保管單、扣押筆錄、扣案物品目錄表。
  (四)現場查獲照片、高雄縣大寮鄉○○○段5571地號、貨櫃屋及
    門鎖照片。
三、論罪：
  (一)按刑法第321 條第1 項第2 款規定將「門扇」、「牆垣」、
    「其他安全設備」並列，則所謂「門扇」專指門戶而言，應
    指分隔住宅或建築物內外之間之出入口大門。而所謂「其他
    安全設備」，指門扇牆垣以外，依社會通常觀念足認防盜之
    一切設備而言（最高法院25年上字第4168號判例要旨參照）
    ，如門鎖、窗戶等是；而所謂「毀越」指毀損與踰越；查被
    告為犯罪事實(二)竊盜犯罪現場高雄縣大寮鄉○○○段5571地
    號土地四周以鐵絲網予以架高圍住，有現場照片在卷可參，
    該鐵絲網所作之圍籬與牆垣係用土磚作成之性質有間，揆諸
    前揭說明，該鐵絲網圍籬之門鎖依通常觀念足認具有防盜之
    功能，自均屬安全設備之一種，被告以石頭破壞使之失去防
    閑作用後，而入內行竊，其所為業已該當刑法毀越安全設備
    加重竊盜罪之構成要件甚明。是核被告上開所為，分別係犯
    1 次刑法第320 條第1 項竊盜罪及1 次同法第321 條第1 項
    第2 款之毀越安全設備竊盜罪。被告所犯上開2 罪，犯意各
    別，行為互殊，應予分論併罰。又被告前有如犯罪事實欄所
    述經判處有期徒刑並執行完畢之情形，此有臺灣高等法院被
    告前案紀錄表在卷可佐，其於徒刑執行完畢5 年之內故意再
    犯本件有期徒刑以上之罪，均為累犯，應依法加重其刑。
四、科刑：
    爰審酌被告正值青年，有謀生能力，竟不思以正途取財，僅
    為貪圖小利，任意竊取他人財物，行為實有可議，且被告有
    傷害、詐欺、多次施用毒品及竊盜等前科及執行紀錄，有本
    院院內索引卡紀錄表報表及前揭臺灣高等法院被告前案紀錄
    表附卷可參，足見其平日素行非佳，且毫無悔悟之心；惟念
    及被告所竊取犯罪事實(一)所示之財物價值非甚鉅，而犯罪事
    實(二)所示之財物業已發還被害人領回，有前揭贓物認領保管
    單在卷足憑，所造成之損害業已減輕，且被告犯後已坦承犯
    行，並綜合考量被告係國中畢業、職業攤販、家境小康（見
    警卷教育程度欄、職業欄及家庭經濟狀況欄之記載），及其
    上開犯罪情節等一切情狀，分別量處如主文所示之刑及合併
    定其應執行之刑，以示懲儆。
據上論斷，應依刑事訴訟法第273 條之1 第1 項、第284 條之1
、第299 條第1 項前段，刑法第320 條第1 項、第321 條第1 項
第2 款、第47條第1 項、第51條第5 款，刑法施行法第1 條之1
，判決如主文。
本案經檢察官丙○○到庭執行職務。
中    華    民    國    99    年    5     月    28   日
                  刑事第十庭  法  官    呂明燕
以上正本證明與原本無異。
如不服本判決應於收受送達後10日內向本院提出上訴書狀，並應
敘述具體理由；如未敘述上訴理由者，應於上訴期間屆滿後20日
內向本院補提理由書（均須按他造當事人之人數附繕本）「切勿
逕送上級法院」。
中    華    民    國    99    年    5     月    28    日
                            書記官      張琇晴
附錄：本件論罪科刑法條
中華民國刑法第320條
意圖為自己或第三人不法之所有，而竊取他人之動產者，為竊盜
罪，處5  年以下有期徒刑、拘役或 5 百元以下罰金。
意圖為自己或第三人不法之利益，而竊佔他人之不動產者，依前
項之規定處斷。
前二項之未遂犯罰之。
刑法第321條
犯竊盜罪而有左列情形之一者，處 6 月以上、 5 年以下有期徒
刑：
一、於夜間侵入住宅或有人居住之建築物、船艦或隱匿其內而犯
之者。
二、毀越門扇、牆垣或其他安全設備而犯之者。
三、攜帶兇器而犯之者。
四、結夥三人以上而犯之者。
五、乘火災、水災或其他災害之際而犯之者。
六、在車站或埠頭而犯之者。
前項之未遂犯罰之。

司法院資訊處製作；財團法人民間司法改革基金會備份。
